臺灣臺南地方法院刑事判決　　　　　　　　　　　　　九十年度易字第二二四號
　　公　訴　人　臺灣台南地方法院檢察署檢察官
　　被　　　告　甲○○
　　選任辯護人　黃進祥律師
右列被告因竊盜案件，經檢察官提起公訴（九十年度偵字第一一一○七號），本院判
決如左：
    主  文
甲○○於夜間侵入住宅竊盜，未遂，處有期徒刑肆月，如易科罰金，以參佰元折算壹
日。
    事  實
一、甲○○意圖為自己不法之所有，於民國九十年九月九日夜間三時許，侵入台南縣
    歸仁鄉○○村○鄰○○○街六號乙○○住宅內，著手竊取乙○○房內財物時，恰
    為乙○○下樓欲拿咳嗽藥時發覺許舜男，許舜男乃趁機奪門而出，而未得逞。嗣
    於當日凌晨三時四十分許，許舜男返回上開住宅門前欲騎走其所遺留之車號ＮＨ
    Ｆ—三九三號重型機車，為乙○○發覺報警查獲。
二、案經台南縣警察局歸仁分局報請台灣台南地方法院檢察署檢察官偵查起訴。
    理  由
一、訊據被告甲○○否認上情，辯稱：伊無侵入乙○○住宅行竊，伊是要去找同事，
    但因途中想上廁所，方將機車至於該處云云。惟查：右揭事實，業據被害人乙○
    ○指訴：「當天我生病要下樓吃藥，發現被告藏在電腦桌下，我要抓他時，只有
    抓到他的衣服，被告就跑走了，我繼續在那裡等他回來，之後被告又要回來牽摩
    托車時，被我報警查獲，‧‧‧竊賊去我們家大概一、二分鐘‧‧‧，等被告來
    牽車子，我即馬上打電話報警，警察馬上就來了。因為被告跑時我有追到外面，
    看到壹台摩托車在那裡覺得很奇怪，那輛摩托車停放位置約離我門口八米左右，
    是人家後門放置雜物之地方。‧‧‧我可以確定被告即竊賊。因為竊賊很胖。」
    （見本院九十一年三月十四日訊問筆錄），參以，被告之機車於深夜停放於被害
    人住宅前，於被害人埋伏於該處報警察查獲，足徵被告係行竊者無疑。至被告辯
    稱：伊是前往仁德市場，尋找友人陳俊南，途中想小解，方將車子至於該處云云
    。然案發處並非被告前往仁德市場之必經地，且被告並非時常前往尋找陳俊南，
    此經證人陳俊南於本院審理時證述無訛，故此部份並不足以為被告有利之證明，
    被告所辯無非事後卸責之詞，不足採信。又辯護人主張縱使被告有為前述犯行，
    亦僅該當預備階段，尚未達著手階段云云，按侵入竊盜究以何時為著手起算時點
    ，依一般社會觀念，咸認行為人以竊盜為目的，而侵入他人住宅，搜尋財物時，
    即應認與竊盜之著手行為相當，上訴人在其主觀上既以竊盜為目的侵入被害人乙
    ○○住處，並客廳中滯留一、二分鐘，用眼睛搜尋財物，縱其所欲物色之財物尚
    未將之移入自己支配管領之下，惟從客觀上已足認其行為係與侵犯他人財物之行
    為有關，且屬具有一貫接連性之密接行為，顯然已著手於竊盜行為之實行（最高
    法院84年度台上字第4341號判決參照），辯護人此部分之主張亦不足採。本件事
    證明確，被告犯行堪以認定。
二、按被告於夜間侵入被害人住宅內竊盜未遂，核其所為，係犯刑法第三百二十一條
    第二項、第一項第一款之夜間侵入住宅竊盜未遂罪。被告已著手於上開犯罪行為
    之實行而不遂，為未遂犯，依刑法第二十六條規定按既遂犯之刑度減輕之。爰審
    酌被告犯罪之動機、目的、手段、所生危害、其品行智識程度、犯罪後態度仍未
    見悔悟等一切情狀，量處如主文所示之刑，並諭知易科罰金之折算標準，以資懲
    儆。至扣案之彈簧鉗等物品，雖為被告所有，但無證據證明與本件犯罪有涉，爰
    不另為沒收之諭知。
據上論斷，應依刑事訴訟法第二百九十九條第一項前段，刑法第二十六條、第三百二
十一條第一項第一款、第四十一條第一項前段，罰金罰緩提高標準條例第二條，判決
如主文。
中    華    民    國      九十一    年      三        月      二十八    日
                              臺灣臺南地方法院刑事第三庭
                                      法  官  蔡 奇 秀
右正本證明與原本無異
如不服本判決應於送達後十日內向本院提出上訴狀
                                      書記官  尹 之 玲
中    華    民    國      九十一    年      三        月      二十八    日
附錄本案論罪科刑法條全文：
刑法第三百二十一條第一項第一款、第二項
